【裁判字號】    97,易,730
【裁判日期】    971107
【裁判案由】    詐欺
【裁判全文】
臺灣新竹地方法院刑事判決              97年度易字第730 號
公  訴  人  臺灣新竹地方法院檢察署檢察官
被      告  甲○○
上列被告因詐欺案件，經檢察官提起公訴（97年度偵字第1075號
、第5177號），本院依簡式審判程序判決如下：
    主  文
甲○○犯詐欺取財罪，共四罪，均處有期徒刑月；均減為有期
徒刑壹月又拾伍日。又犯詐欺取財罪，處有期徒刑月。應執行
有期徒刑捌月。
    事實及理由
壹、構成犯罪事實：
    甲○○出於為自己不法所有目的的犯罪意思，於民國96年4
    月至6 月間，明知其並無SOGO禮券、家樂福禮券、中油油票
    、7-11禮券等商品可供販售之情形下，在其位在新竹市○○○街67巷5 號3 樓住處，以PChome露天拍賣網站amyloveayu
    號帳號登入PChome露天拍賣網站（網址：http://www.ruten
    .com.tw/），刊登販賣SOGO禮券、家樂福禮券、中油油票、
    7-11禮券等訊息，誘使買家競標購買，而為以下之行為：
    (1)於96年4 月19日，戊○○在其桃園縣桃園市○○街72號住
      處，上網見甲○○所刊登之家樂福量販店禮券拍賣廣告後
      ，遂以總價新臺幣（下同）1 萬6,750 元競標購買面額為
      500 元之家樂福量販店禮券40張，在得標同時，甲○○為
      取得詐騙之金錢，旋在網路上以amyloveayu帳號向不知情
      之網路拍賣者許靜文下標購買新學友書店禮券30張（價值
      2,370 元），再誘騙戊○○將1 萬6,750 元匯款至許靜文
      所有之華泰商業銀行0000000000000000號帳戶，致戊○○
      陷於錯誤，於同日晚上8 時49分許，以ATM 轉帳方式匯款
      1 萬6,750 元至甲○○指定之上揭許靜文帳戶內，甲○○
      復向許靜文謊稱匯款溢付金額並要求退款，許靜文誤以為
      戊○○所匯入之1 萬6,750 元係甲○○所匯之款項，而將
      1 萬4,380 元現金及新學友書店禮券30張交付甲○○。嗣
      因甲○○收受前揭貨款後，並未依約交付戊○○家樂福量
      販店禮券，戊○○至此始知受騙。
    (2)於96年4 月23日，丙○○在其高雄市○○區○○街150 號
      住處，上網見甲○○所刊登之7-11便利商店禮券拍賣廣告
      後，遂以總價1 萬元競標購買面額為100 元之7-11便利商
      店禮券107 張，在得標同時，甲○○為取得詐騙之金錢，
      旋在網路上以amyloveayu帳號向不知情之網路拍賣者于家
      妤（由檢察官另為不起訴處分）下標購買手機，再誘騙丙○○將1 萬元匯至于家妤所有中華郵政股份有限公司0000
      0000000000號帳戶，致丙○○陷於錯誤，於同日中午12時
      18分許，以ATM 轉帳方式匯款1 萬元至甲○○指定之上揭
      于家妤帳戶內，甲○○復向于家妤謊稱匯款時多按一個0
      、要求退還9,000 元等語，于家妤乃誤以為丙○○所匯入
      之1 萬元係甲○○所匯之款項，而於同日下午3 時許，在
      新竹市○○街郵局提領9,000 元後當場連同手機交付甲○○。嗣因甲○○收受前揭貨款後，並未依約交付丙○○禮
      券，丙○○至此始知受騙。
    (3)於96年4 月23日，丁○○在其板橋市自強新村74號3 樓住
      處，上網見甲○○所刊登之S0G0百貨公司禮券拍賣廣告後
      ，遂以1 萬2,600 元競標購買總面額為1 萬4,000 元之S0
      G0百貨公司禮券，在得標同時，甲○○為取得詐騙之金錢
      ，旋在網路上以amyloveayu帳號向不知情之網路拍賣者下
      標購買某商品，再誘騙丁○○將1 萬2,600 元匯至中國信
      託商業銀行000000000000000 號帳戶，致丁○○陷於錯誤
      ，以ATM 轉帳方式匯款1 萬2,600 元至甲○○指定之上揭
      帳戶內，甲○○復向該賣家謊稱匯款時錯按、要求退還溢
      付款等語，使該賣家誤以為丁○○所匯入之1 萬2,600 元
      係甲○○所匯之款項，而將該商品及扣除該商品價值後之
      現金交付甲○○。嗣因丁○○未取得禮券，至此始知受騙
      。
    (4)於96年4 月23日或同月24日，乙○○在其臺北市松山區○○○路1 號2 樓住處，上網見甲○○所刊登之S0G0百貨公
      司禮券拍賣廣告後，遂以1 萬2,600 元競標購買總面額為
      1 萬4,000 元之S0G0百貨公司禮券，在得標同時，甲○○
      為取得詐騙之金錢，旋在網路上以amyloveayu帳號向不知
      情之網路拍賣者楊善偉下標購買商品，再誘騙乙○○將1
      萬2,600 元匯至楊善偉帳戶，致乙○○陷於錯誤，以ATM
      轉帳方式匯款1 萬2,600 元至甲○○指定之上揭帳戶內，
      甲○○復向楊善偉謊稱匯款時錯按、要求退還溢付款等語
      ，使楊善偉誤以為乙○○所匯入之1 萬2,600 元係甲○○
      所匯之款項，而將該商品及扣除該商品價值後之現金交付
      甲○○。嗣因乙○○未取得禮券，至此始知受騙。
    (5)於96年6 月間，甲○○在其位在新竹市○○○街67巷5 號
      3 樓住處，以其向雅虎奇摩拍賣網站所申請之X0000000號
      帳號，刊登販賣新光三越百貨公司禮券之訊息，誘使不知
      情之買家競標購買上開物品，嗣己○○於96年6 月23日，
      在其台南縣歸仁鄉○○村○○路○ 段81巷23弄17號住處，
      上網見甲○○所刊登之新光三越百貨公司禮券拍賣廣告後
      ，遂與甲○○聯絡，並表示欲以9,300 元承購總面額1 萬
      元之新光三越百貨公司禮券，甲○○遂向己○○表示同意
      出售之意，並要求己○○先行匯款，致己○○陷於錯誤，
      於同日中午以ATM 轉帳方式匯款9,300 元至甲○○指定之
      不知情之徐立達所有之華南商業銀行天母分行0000000000
      00號帳戶內，得手後並要求徐立達提領款項交付之，甲○○即以此方式詐得己○○所匯之款項，惟甲○○收受前揭
      貨款後，並未依約交付新光三越百貨公司禮券，己○○至
      此始知受騙。
貳、程序方面：
    本件被告甲○○所犯詐欺取財罪，非死刑、無期徒刑、最輕
    本刑為3 年以上有期徒刑之罪，或高等法院管轄第一審之案
    件，被告於本院準備程序進行中，就被訴事實為有罪之陳述
    ，經本院合議庭認合於刑事訴訟法第273 條之1 第1 項之規
    定，裁定進行簡式審判程序，此合先敘明。
、認定犯罪事實所根據的證據及理由：
一、被告甲○○於警局詢問時、檢察官偵查中、本院準備程序及
    簡式審判程序訊問時之自白。
二、證人即被害人戊○○、丙○○、丁○○、己○○於警詢時之
    證述，及被害人乙○○刑事陳述書狀1 份附卷可查。
三、證人于家妤於警詢時及偵查中之證述，及證人徐立達於警詢
    時之證述。
四、內政部警政署反詐騙案件紀錄表、華泰商業銀行中和分行許
    靜文0000000000000000號帳戶開戶資料暨交易明細資料證明
    、中華郵政股份有限公司00000000000000號于家妤帳戶開戶
    資料暨交易明細資料證明各1 份附卷可證。
五、被害人丁○○匯款交易明細資料、被害人乙○○匯款交易明
    細資料、被害人己○○匯款交易明細資料各1 份附卷可查。
六、PChome露天拍賣網站網頁列印資料、雅虎國際資訊股份有限
    公司函覆IP查詢資料、凱擘股份有限公司函覆IP查詢資料各
    1 份在卷可證。
肆、論罪科刑的理由：
一、論罪：
（一）被告甲○○本件5 次所為，均係犯刑法第339 條第1 項之
      詐欺取財罪。
（二）數罪併罰：被告所犯上開詐欺取財5 罪間，犯意各別、行
      為互殊，應予以分別論罪，合併處罰之。
二、科刑：審酌被告之素行狀況、犯罪之動機、目的、手段、及
    其正值年青，竟未思以正當途徑獲取財物，而為圖一己私利
    ，竟利用網路拍賣途徑，詐取被害人之財物，致危害被害人
    財產安全及社會治安，及被告犯後坦白承認犯行，態度尚稱
    良好等一切情狀，各量處如主文所示之刑。又查被告所犯上
    開前4 罪部分，犯罪時間均係在96年4 月24日以前，核與中
    華民國九十六年罪犯減刑條例第2 條第1 項第3 款規定相符
    ，應予減刑，爰均依法減刑如主文所示，並就上開5 罪定其
    應執行刑，以示懲儆。
伍、適用法律依據：
一、程序法方面：刑事訴訟法第273 條之1 第1 項、第299 條第
    1 項前段。
二、實體法方面：刑法第339 條第1 項、第51條第5 款，刑法施
    行法第1 條之1 第1 項、第2 項前段，中華民國九十六年罪
    犯減刑條例第2 條第1 項第3 款、第7 條、第11條，判決如
    主文。
本案經檢察官鄒茂瑜到庭執行職務。
中    華    民    國    97    年    11    月    7     日
                  刑事第四庭法  官  馮俊郎
以上正本證明與原本無異。
如不服本判決，應於判決送達後10日內向本院提出上訴書狀。上
訴書狀應敘述具體理由，未敘述上訴理由者，應於上訴期間屆滿
後20日內補提理由書狀於本院（均須按他造當事人之人數附繕本
）「切勿逕送上級法院」。
中    華    民    國    97    年    11    月    10    日
                            書記官  鄧雪怡
附錄本案論罪科刑實體法條全文：
刑法第339 條第1 項：
意圖為自己或第三人不法之所有，以詐術使人將本人或第三人之
物交付者，處5 年以下有期徒刑、拘役或科或併科1,000 元以下
罰金。（罰金之貨幣單位改為新臺幣，並提高為30倍）


司法院資訊處製作；財團法人民間司法改革基金會備份。
